【裁判字號】    98,易,350
【裁判日期】    990909
【裁判案由】    贓物
【裁判全文】
臺灣花蓮地方法院刑事判決               98年度易字第350號
公  訴  人  臺灣花蓮地方法院檢察署檢察官
被      告  丁○○
選任辯護人  林政雄律師
被      告  甲○○
上列被告因贓物案件，經檢察官提起公訴（97年度偵字第5636號
），本院判決如下：
    主  文
鐘國雄共同搬運贓物，處有期徒刑肆月，如易科罰金，以新臺幣
貳仟元折算壹日。又共同搬運贓物，處有期徒刑陸月，如易科罰
金，以新臺幣貳仟元折算壹日。應執行有期徒刑捌月，如易科罰
金，以新臺幣貳仟元折算壹日。
甲○○共同搬運贓物，處有期徒刑貳月，如易科罰金，以新臺幣
壹仟元折算壹日。又共同搬運贓物，處有期徒刑肆月，如易科罰
金，以新臺幣壹仟元折算壹日。應執行有期徒刑伍月，如易科罰
金，以新臺幣壹仟元折算壹日。
    事  實
一、丁○○之友人蔡正義係實際營業處所位於花蓮縣新城鄉崇德
    村下台地之立霧溪出海口北側之泰暘砂石行及泰暘國際股份
    有限公司（下稱泰暘國際公司，與泰暘砂石行之登記營業處
    所均為花蓮縣花蓮市○○○街67號1樓）之負責人，並僱用王
    台寬擔任現場負責人，甲○○則於民國97年9月5日經王台寬
    面試後，於同年月15日前某日起，任職於泰暘砂石行，負責
    自晚間約6時起至翌日上午約6時止，看顧場區避免遭竊之工
    作，嗣於97年10月30日後，則依丁○○指示併負責管制前來
    該砂石行載運砂石之砂石車進出，並為砂石車過磅、製作過
    磅送（收）貨單（俗稱打單）之工作。緣蔡正義、王台寬及
    所僱用之挖土機、砂石車司機等人於97年 5月間某日起至97
    年9 月29日止，因共同挖掘而盜採坐落在花蓮縣秀林鄉○○
    段第1459號、1460號、1463號、1464號、1465號、1466號、
    1467號、1468號、1469號、1470號、1502號、1503號、1505
    號、1506號、1507號、1508號、1509號、1512號、1513號、
    1514號等地號之公有及私人土地之土石（體積高達 136,647
    平方公尺），而有竊盜該等土地上之土石之情事，經臺灣花
    蓮地方法院檢察署檢察官指揮司法警察於97年10月30日前往
    泰暘國際公司及泰暘砂石行上開實際營業處所執行搜索，並
    扣存相關證物而查獲，翌日（31日）經警復持臺灣花蓮地方
    法院檢察署封條前往該處場區內各處張貼封條（王台寬、蔡
    正義 2人，先後於97年10月30日、同年月31日，分別經本院
    裁定羈押，其等所犯加重竊盜罪，嗣經該署檢察官提起公訴
    ，業經本院於99年 7月16日，以98年度訴字第77號判決判處
    蔡正義應執行有期徒刑5年4月，王台寬部分則應執行有期徒
    刑3年8月在案）；詎丁○○、甲○○均明知堆置存放在泰暘
    砂石行上開場區內之砂石，均係蔡正義、王台寬等人共同挖
    掘、盜採上開各筆土地所得之贓物，丁○○竟先與如附表編
    號1至4過磅員欄所示之甲○○及真實年籍姓名不詳之成年人
    人分別基於犯意聯絡，於不知情之丙○○於附表編號1至4所
    示之時間，駕駛車號 IS－885號砂石車，至泰暘砂石行載運
    前已於97年10月21日，匯款新臺幣（下同）10萬元至鐘國雄
    所提供之泰暘國際公司所申請使用之臺灣土地銀行松南分行
    存款帳戶內所購得之砂石時，日間（即附表編號 1、2、4部
    分）係由丁○○在場區內自行或指示工人駕駛鏟土機將砂石
    裝載在砂石車上，再由一年籍姓名不詳之成年人將砂石車過
    磅、製作過磅送（收）貨單，並在單上過磅員欄內簽押；夜
    間（即附表編號 3部分）則由與丙○○共同前往之乙○○依
    丁○○先前指示，自行駕駛鏟土機裝載砂石，並由甲○○負
    責過磅、製作過磅送（收）貨單並簽押，資以計算各次載運
    之砂石重量後，丙○○始得離去，而以此方式，共同利用不
    知情之丙○○、乙○○接續搬運附表編號1至4所示之由蔡正
    義等人盜採所得之贓物即砂石。嗣丁○○因故知悉丙○○、
    乙○○其等前所匯入用以購買砂石之款項均已用罄，經丙○○、乙○○詢問後，隨即提供龔慧賢（即蔡正義之妻）所申
    請使用之台北富邦銀行基隆分行存款帳戶，經丙○○確認並
    告知乙○○戶名及帳號，其等遂於97年11月24日，均各自匯
    款10萬元至該帳戶，用以購買砂石，而丁○○與如附表編號
     5至13過磅員欄所示之甲○○及真實年籍姓名不詳之成年人
    又另行起意，並分別基於犯意聯絡，於附表編號 5至13所示
    之時間，以上開方式，共同利用不知情之丙○○、乙○○接
    續搬運附表編號 5至13所示之砂石。嗣丙○○、乙○○於97
    年12月 1日晚間又再次駕駛如附表所示砂石車前往泰暘砂石
    行載運砂石之際，為巡邏警員發覺有異，經埋伏後於同日晚
    間11時30分許，上前逮捕甲○○等人，並扣得上開鏟土機 1
    部（現由花蓮縣警察局新城分局代保管中）及丙○○、乙○○所有之上開砂石車各 1部（均已分別發還丙○○、乙○○
    ，車上砂石則均已卸回泰暘砂石行），再循線通知丁○○前
    來說明，始獲上情（丙○○、乙○○均經檢察官另為不起訴
    處分）。
二、案經花蓮縣警察局新城分局報告臺灣花蓮地方法院檢察署檢
    察官偵查起訴。
    理  由
壹、證據能力：查本案認定事實存否所引用之卷內所有卷證資料
    （包含人證、物證、書證等，詳下述及者），並無證據證明
    係公務員違背法定程序所取得，與本案亦有自然之關連性，
    被告鐘國雄、甲○○及被告鐘國雄之辯護人於準備程序迄至
    本案言詞辯論終結，均不爭執該等卷證之證據能力或提出關
    於證據能力之聲明異議，且卷內之文書證據，亦無刑事訴訟
    法第159條之4之顯有不可信之情況或其他不得作為證據之情
    形，本院認引為證據為適當，是依刑事訴訟法第159條之4、
    159條之5等規定，下述認定事實存否所引用之證據方法，均
    應認有證據能力。
貳、實體事項：
一、訊據被告 2人均矢口否認有何上揭犯行，被告丁○○辯稱：
    伊與蔡正義是很好的朋友，泰暘砂石場於97年10月30日被搜
    索時，伊有在場，伊有空都會去邊聊天、泡茶，伊不是泰暘
    砂石場的員工，警察在查封時伊沒有在那邊，也沒有跟警察
    有接觸，亦未靠近，伊知道有很多警察來，後來是有一台推
    土機、一台卡車無法發動，有人過來叫伊去看看，後來是一
    位姓王的警員跟伊表示不然由伊來代保管，等修好了，再打
    電話並由該警員開去分局，伊有同意，並表示會盡快找人來
    修，但伊與泰暘砂石場無關，伊完全是義務協助，不知那砂
    石是盜採來的云云；被告甲○○則辯稱：泰暘砂石場於97年
    10月30日被搜索時，伊有在場，伊是當天當班的人，整個搜
    索過程伊都在裡面，不敢出去，搜索完後伊還是在現場顧，
    警員在貼封條時，伊沒有在旁邊，伊知道有東西被查封，因
    為新聞很大，但伊不知道砂石也有被查封云云。經查：
  (一)按刑法第 349條所謂贓物，指因財產上之犯罪所取得之財物
    而言；又刑法上之贓物罪，原在防止因竊盜、詐欺，侵占各
    罪被奪取或侵占之物難於追及或回復，故其前提要件，必須
    犯前開各罪所得之物，始得稱為贓物（最高法院23年非字第
    37號、41年台非字第36號二判例意旨參照）。查蔡正義、王
    台寬及所僱用之挖土機、砂石車司機等人於上述期間，因共
    同挖掘而盜採上開各筆土地，而共犯加重竊盜罪，經臺灣花
    蓮地方法院檢察署檢察官指揮司法警察於97年10月30日前往
    泰暘砂石行上開實際營業處所執行搜索，並查扣相關證物，
    翌日（31日）則經警持臺灣花蓮地方法院檢察署封條前往該
    處場區內各處張貼封條，嗣經該署檢察官提起公訴，業經本
    院於99年 7月16日，以98年度訴字第77號判決就蔡正義部分
    判處應執行有期徒刑5年4月，王台寬部分則應執行有期徒刑
    3年8月在案等情，有本院搜索票、搜索扣押筆錄、查扣之各
    式機具及張貼封條現場之照片影本，以及本院98年度訴字第
    77號判決書 1份附卷可考。是本案堆置存放在泰暘砂石行內
    ，由丙○○、乙○○於附表所示之各該時間先後前往載運之
    砂石，顯屬蔡正義、王台寬及所僱用之挖土機、砂石車司機
    等人共同盜採上開公有及私人土地之土石而共犯加重竊盜罪
    所得，即屬贓物一節，應無疑義。
  (二)其次，證人丙○○於本院審理時，結證稱：伊於97年10月21
    日匯款10萬元至泰暘國際公司上開土地銀行帳戶，97年11月
    24日又匯款10萬元到龔慧賢上開帳戶，用以向泰暘國際公司
    買砂石，97年11月24日匯款10萬元，係表示97年10月21日所
    匯的錢已經用完了，所以又再匯款，該二帳戶均係被告丁○○所提供；伊所提出之過磅單（詳見偵卷第17至20頁）都是
    伊匯款之後去載砂石之過磅單，伊過去載砂石時，白天是被
    告丁○○還有一些工人在現場負責處理，晚上是被告甲○○
    ，晚上被告丁○○就不在，砂石場大門都有人員管制進出，
    要經過地磅才知道伊運了多少重量的砂石，97年11月以後白
    天去載砂石時，係被告丁○○幫伊處理過磅、打單，晚上負
    責過磅、打單的人都是被告甲○○一人在處理，沒有其他人
    ；因為伊常常去載，白天過去載砂石時，大部分都是到場後
    按個喇叭，工人就讓伊進去，並幫伊裝砂石，被告丁○○不
    會出來看，但在場區內被告丁○○或其他工人都會幫我們處
    理裝砂石的事情，白天是由砂石場裡的工人開鏟土機幫伊裝
    砂石運到車上，晚上因為被告甲○○不會開鏟土機，而晚上
    去載砂石時，幾乎都是跟乙○○一起去，乙○○會開鏟土機
    ，所以是由乙○○開鏟土機把砂石運到車上；好幾年前被告
    丁○○就曾經有同意伊與乙○○使用砂石場的鏟土機，晚上
    沒有人可以幫伊等裝，伊等就自己開鏟土機裝，再由砂石場
    的人過磅，查獲前 2年被告丁○○比較常幫伊等裝砂石等語
    明確，互核與其於警、偵訊之證述情節大致相符。又證人乙○○本院審理時，結證稱：伊於97年10月22日、97年11月24
    日都分別匯款10萬元到上述泰暘國際公司及龔慧賢之帳戶內
    ，用以購買砂石，伊亦係因97年10月匯款購買砂石的錢用光
    了，11月才又匯款，當時係伊主動問被告丁○○，被告丁○○通知伊買砂石的錢用光了，當時伊與證人丙○○都在砂石
    場問被告丁○○，被告丁○○跟伊等告知要匯款到何帳戶及
    帳號，帳號是證人丙○○抄起來再抄給伊的，至於證人丙○○有無再向別人問，伊不清楚；伊於97年11月30日21時 5分
    有去泰暘砂石場載砂石，當時係被告甲○○在現場，沒有其
    他人，白天去載運砂石的情形，即如證人丙○○所述一樣，
    伊等在載運砂石的過程中，有使用泰暘砂石場內的鏟土機，
    好幾年前就開始使用，當時係王台寬同意伊等使用砂石場內
    的鏟土機，1、2前被告丁○○就有提供鏟土機給伊等使用等
    語明確，互核與其於警詢所述各項情節，以及其於偵訊時所
    證：伊每次去砂石場，被告丁○○晚上都不在，然白天有時
    會在，也會幫伊等開推土機（即鏟土機）上貨（即購買之砂
    石），晚上則由被告甲○○顧夜班，然被告甲○○不會幫伊
    等開推土機，車上的砂石是從砂石場碎石機及輸送帶附近載
    運等情大致相符，並有證人丙○○、乙○○所提出之匯款回
    條聯、匯款申請書影本共 4份及如附表所示之過磅單影本在
    卷可考。參以證人即被告甲○○於本院審理時，證稱：97年
    9月5日後，15日之前伊開始上班，是伊自己去那邊要工作，
    當時好像是王台寬跟伊談的，之前負責巡視場區的工作內容
    是場長王台寬跟伊說；後來泰暘砂石場因盜採砂石被查獲，
    王台寬被收押，之後伊就跟被告丁○○領薪水，聽被告丁○○的指示工作，伊上晚班都是聽被告丁○○的，被告丁○○
    叫伊做什麼，伊就做什麼，被告丁○○指示伊上晚班時，砂
    石車進來場區內要裝砂石，大概 2台車，伊負責過磅、打單
    ，還有顧場區避免遭竊，至於裝砂石的事情，被告丁○○跟
    伊說叫司機自己去處理；伊上班的時間是晚上 6點到翌日的
    早上 6點，早上有時候伊會看到被告丁○○來，打招呼後伊
    就回家睡覺，被告丁○○之前有說若伊下班時沒有看到他，
    伊就自己關一關回家，但伊有時候於早上 6點以後在附近逛
    時，會看到被告丁○○來；被告丁○○不會特別仔細交代來
    載的車子車號、司機姓名、要載的砂石數量，是因為磅單上
    面都會有車號及砂石數量還有日期，而砂石車一定要過磅才
    可以離開；證人丙○○、乙○○提供的過磅單上有寫「明」
    的部分，都是伊負責打單過磅的，97年10月30日搜索扣押之
    後伊負責過磅、打單時，不記得該二台車的司機（即證人丙○○、乙○○）去載運砂石幾次，但是我見到的都是他們 2
    人；97年12月 1日晚上該二台車一起進來時，司機沒有跟伊
    說什麼，因為當時是晚上，車子聲音很大，所以伊知道，伊
    就站在大門旁邊看該二台車進來，伊會放那二台車進來，是
    因為之前有看過；97年12月 2日本案被查獲後，伊有再回去
    泰暘砂石場上班，被告丁○○說我不會有事等語，以及其於
    偵訊時所證過磅單留存二聯給伊，都放在桌子上，伊不再理
    會，不知是誰來收走，但早上被告丁○○會來接伊的班，王
    台寬與被告丁○○之關係伊不清楚，伊還是一樣聽被告丁○○之情節，足認被告丁○○對於證人丙○○、乙○○或其他
    人前來泰暘砂石行載運所購買而堆置存放在場區內之土石、
    場區人員就裝載砂石之工作內容，以及管制砂石車進出等相
    關細節，知之甚詳，且有參與及相當程度之調度指揮權限，
    被告甲○○就夜間前來載運砂石之車輛，亦有受被告丁○○
    指示負責管制進出並記錄各該砂石車所載運砂石重量之職務
    ，其等均非僅單純在場，而就證人丙○○、乙○○等前來載
    運砂石者毫無管制或決定權限之人，亦甚明確。
  (三)再者，泰暘砂石場於97年10月30日被搜索時，被告 2人均有
    在場，而被告甲○○已知場區內有東西被查封，因為新聞很
    大一節，業據其等於本院準備程序時均自承在卷，被告甲○○於本院審理時，亦證稱：97年10月30日搜索後，伊有發現
    原來在砂石場工作的員工都不來上班，伊也不敢去找，因為
    已經出事了，怕被監聽等語明確；另被告丁○○於上開搜索
    當時也在現場，且有維修機具之情形，當時有將一無法發動
    的卡車交給被告丁○○保管，並告知此為扣押物，不得毀損
    、遺失或擅自使用，搜索完畢後回分局繕打保管單，再拿回
    現場給被告丁○○簽，並交付代保管單，且當時有明確告知
    因為盜採砂石案件所以這些東西都要扣，被告丁○○之前亦
    有盜採砂石案件遭偵辦（即臺灣花蓮地方法院檢察署93年度
    偵字第 669號案件，前經檢察官為職權不起訴處分確定）等
    情，併據證人即於97年10月30日到場執行搜索扣押之花蓮縣
    警察局新城分局自強派出所所長王世光於本院審理時結證綦
    詳，且有被告丁○○當時允諾保管該卡車（即無號牌砂石車
    1部）時所簽具之代保管單影本1份在卷為憑，顯見被告 2人
    於97年10月30日，就蔡正義、王台寬等人因涉嫌不法盜採上
    開土地上之土石已遭搜索偵辦，而堆置存放在泰暘砂石行內
    之砂石，則屬蔡正義等人盜採所得之贓物等情，主觀上均有
    認識，更灼然自明。
  (四)雖被告 2人均以不知砂石有遭查封云云置辯，而辯護人亦以
    此資為辯護；然物品是否屬於贓物，當以是否為竊盜、詐欺
    ，侵占等財產性上之犯罪被奪取或侵占之物而定，已如上述
    ，即物品之性質是否屬於贓物，與是否遭扣押查封，並無必
    然關係，亦非遭扣押查封後，始可認係贓物；是雖證人王世
    光於本院審理時，證稱伊當時封緘查扣之範圍僅有機具部分
    ，不包括砂石等語，然堆置存放在泰暘砂石行內，由證人丙○○、乙○○前往載運之砂石，既經本院認定係屬蔡正義等
    人擅自挖掘盜採所得，即屬贓物，自不因未經檢、警查扣封
    緘，而變易該等砂石於法律上係屬贓物之性質，是被告 2人
    所辯及辯護人所指，均難遽採。
二、綜上所述，被告 2人於泰暘砂石行遭搜索後，既已知悉場區
    內之砂石係屬盜採所得之贓物，仍於附表所示之各該時間，
    任由證人丙○○、乙○○先後前往載運，而未予告知或阻止
    ，被告甲○○於附表編號3、5、7至9、12、13所示時間，仍
    依被告丁○○指示就證人丙○○、乙○○所載運之砂石予以
    過磅並製作過磅收（送）貨單後，使證人丙○○、乙○○得
    以順利載運屬於贓物之砂石離去現場，其間被告丁○○更告
    知證人丙○○、乙○○前所匯入泰暘國際公司用以購買砂石
    之款項已用罄，並提供龔慧賢之帳戶供證人丙○○、乙○○
    於97年11月24日匯款後再次前往載運砂石，其等自有利用證
    人丙○○、乙○○搬運屬於贓物之砂石之行為無訛；此外，
    復有本案搜索扣押筆錄、查獲現場照片、贓物認領保管單及
    證人丙○○、乙○○將查獲當時車上所載運之砂石卸回泰暘
    砂石行之照片影本存卷為憑，是被告 2人上開所辯，洵屬飾
    卸之詞，不足採信，本案事證明確，被告 2人犯行均堪認定
    ，自應依法論科。
參、論罪科刑：
一、核被告2人所為，均係犯刑法第349條第 2項之搬運贓物罪。
    被告鐘國雄與附表過磅員欄所示之被告甲○○及各該真實年
    籍姓名不詳之成年人，就附表所示各該搬運贓物犯行間，分
    別有犯意聯絡及行為分擔，應分別依共同正犯論處。被告丁○○與附表過磅員欄所示之被告甲○○及各該真實年籍姓名
    不詳之成年人就附表所示各次搬運砂石之行為，均分別共同
    利用不知情之證人丙○○、乙○○為之，均為間接正犯。被
    告丁○○與如附表編號1至4過磅員欄所示之甲○○及真實年
    籍姓名不詳之成年人就附表編號1至4所示各次搬運贓物犯行
    ，均係因證人丙○○前於97年10月21日匯款10萬元後始陸續
    前往泰暘砂石行載運該次匯款所得購買之砂石之情形所致，
    即係本於同一犯罪決意而共同為之，為接續犯之單純一罪；
    被告丁○○與如附表編號 5至13過磅員欄所示之被告甲○○
    及真實年籍姓名不詳之成年人就附表編號 5至13所示各次搬
    運贓物犯行，則係因證人丙○○、乙○○均於97年11月24日
    各匯款10萬元後始陸續前往泰暘砂石行載運該次匯款所得購
    買之砂石之情形所致，亦係本於同一犯罪決意而共同為之，
    亦為接續犯之單純一罪；至於附表編號1至4及5至 13二部分
    間，既係因證人丙○○、乙○○分別 2次匯款後始得前往載
    運，則被告丁○○及如附表過磅員欄所示之被告甲○○、真
    實年籍姓名不詳之成年人就該二部分之搬運贓物犯行間，應
    認係本於各別犯意為之，應予分論併罰。
二、爰審酌被告 2人無視蔡正義等人盜採砂石之加重竊盜案件已
    經檢、警查獲而刻在偵辦中，竟仍多次共同利用不知情之丙○○、乙○○搬運盜採而竊得之贓物即砂石，被告丁○○復
    再次提供帳戶供丙○○等人匯款，致蔡正義等人仍得藉此販
    售砂石，以遂行其等盜採獲利之目的，被告丁○○前已有盜
    採砂石之竊盜案件，經檢察官為職權不起訴之寬典，仍與被
    告甲○○及其他不知名之過磅員分別共同實施本案犯行，成
    為任意盜採砂石而破壞國土保育，以牟取暴利之重大竊盜案
    件之幫兇，情節非輕，其等均否認犯行，犯後態度不佳，兼
    衡被告甲○○僅受僱負責夜間管制並過磅之工作，所得薪資
    低微之共犯地位，前科素行，以及被告 2人之智識程度、生
    活狀況等一切情狀，分別量處如主文所示之刑，並定其等應
    執行之刑，以示懲儆。至於起訴書及檢察官當庭均具體求處
    被告丁○○有期徒刑 2年部分，本院認略嫌過重，認以量處
    如主文所示之刑為已足，附此敘明。
三、末按於94年2月2日修正公布，95年7月1日施行之刑法第41條
    第 2項原規定：「前項（即易科罰金之折算標準）規定於數
    罪併罰，其應執行之刑未逾 6月者，亦適用之。」該項規定
    於98年1月21日修正為：「第1項至第 3項規定於數罪併罰，
    其應執行之刑未逾6個月者，亦適用之。」並移列於同條第8
    項，且自98年9月1日起施行；然其中關於數罪併罰，數宣告
    刑均得易科罰金，而定應執行之刑逾 6個月者，排除適用同
    條第 1項得易科罰金之規定部分，業經司法院大法官會議於
    98年6月19日，以釋字第662號解釋宣告自該解釋公布日起失
    其效力。嗣刑法第41條另於98年12月15日修正，同條第 8項
    修正為「第1項至第4項及第 7項之規定，於數罪併罰之數罪
    均得易科罰金或易服社會勞動，其應執行之刑逾 6月者，亦
    適用之。」並自98年12月30日起公布並施行，本院認此乃前
    述釋字第 662號解釋之明文化，無庸為新舊法比較，而應逕
    行適用之。本案被告 2人所犯各罪宣告刑均得易科罰金，被
    告甲○○經本院合併定應執行結果，未逾有期徒刑 6月；另
    被告鐘國雄部分經本院合併定應執行刑結果，雖已逾有期徒
    刑6月，然依前述說明，自應就被告2人本案應執行之刑，併
    均諭知易科罰金之折算標準。
據上論斷，應依刑事訴訟法第299條第1項前段，刑法第28條、第
349條第2項、第51條第5款、第41條第1項前段、第 8項，刑法施
行法第1條之1，判決如主文。
本案經檢察官黃蘭雅到庭執行職務
中    華    民    國    99    年    9     月    9     日
                  刑事第四庭  審判長法  官  陳月雯
                                    法  官  魏俊明
                                    法  官  黃鴻達
以上正本證明與原本無異。
如不服本判決應於收受送達後10日內向本院提出上訴書狀，並應
敘述具體理由。其未敘述上訴理由者，應於上訴期間屆滿後20日
內向本院補提理由書(均須按他造當事人之人數附繕本)「切勿逕
送上級法院」。
中    華    民    國    99    年    9     月    9     日
                                    書記官

中華民國刑法第349條
收受贓物者，處3年以下有期徒刑、拘役或5百元以下罰金。搬運
、寄藏、故買贓物或為牙保者，處 5年以下有期徒刑、拘役或科
或併科1千元以下罰金。
因贓物變得之財物，以贓物論。
附表：
┌──┬──────┬────┬───┬────┬─────────┐
│編號│    日期    │  時間  │ 車號 │砂石淨重│      過磅員      │
├──┼──────┼────┼───┼────┼─────────┤
│ 1  │97年11月21日│11時26分│IS-885│23720KG │簽署「偉」之真實年│
│    │            │        │      │        │籍姓名不詳之成年人│
├──┼──────┼────┼───┼────┼─────────┤
│ 2  │97年11月22日│16時26分│IS-885│21540KG │簽署「偉」之真實年│
│    │            │        │      │        │籍姓名不詳之成年人│
├──┼──────┼────┼───┼────┼─────────┤
│ 3  │97年11月23日│00時57分│IS-885│23120KG │甲○○            │
├──┼──────┼────┼───┼────┼─────────┤
│ 4  │97年11月23日│15時37分│IS-885│21420KG │簽署「偉」之真實年│
│    │            │        │      │        │籍姓名不詳之成年人│
├──┼──────┼────┼───┼────┼─────────┤
│ 5  │97年11月24日│01時12分│IS-885│23380KG │甲○○            │
├──┼──────┼────┼───┼────┼─────────┤
│ 6  │97年11月24日│16時01分│IS-885│21460KG │簽署「偉」之真實年│
│    │            │        │      │        │籍姓名不詳之成年人│
├──┼──────┼────┼───┼────┼─────────┤
│ 7  │97年11月25日│01時43分│IS-885│24400KG │甲○○            │
├──┼──────┼────┼───┼────┼─────────┤
│ 8  │97年11月25日│17時27分│IS-885│24800KG │甲○○            │
├──┼──────┼────┼───┼────┼─────────┤
│ 9  │97年11月27日│19時07分│IS-885│21520KG │甲○○            │
├──┼──────┼────┼───┼────┼─────────┤
│ 10 │97年11月28日│14時09分│IS-885│21880KG │真實年籍姓名不詳之│
│    │            │        │      │        │成年人            │
├──┼──────┼────┼───┼────┼─────────┤
│ 11 │97年11月29日│11時33分│IS-885│25020KG │真實年籍姓名不詳之│
│    │            │        │      │        │成年人            │
├──┼──────┼────┼───┼────┼─────────┤
│ 12 │97年11月30日│20時49分│IS-885│22260KG │甲○○            │
├──┼──────┼────┼───┼────┼─────────┤
│ 13 │97年11月30日│21時05分│099-HK│23240KG │甲○○            │
├──┴──────┴────┴───┴────┴─────────┤
│註：車號IS-885號砂石車係丙○○所駕駛，空重為15020KG；車號099-HK號 │
│    砂石車係乙○○所駕駛，空重為16340KG。                         │
└─────────────────────────────────┘

司法院資訊處製作；財團法人民間司法改革基金會備份。
